臺灣彰化地方法院刑事判決　　　　　　 96年度訴字第107號
公　訴　人　臺灣彰化地方法院檢察署檢察官
被　　　告　甲○○
　　　　　　　　　　（另案在臺灣彰化監獄執行中）
上列被告因毒品危害防制條例案件，經檢察官提起公訴（95年度
毒偵字第4477號），被告於準備程序中就被訴事實為有罪之陳述
，經告以簡式審判之要旨，並聽取當事人之意見後，經本院合議
庭裁定由受命法官獨任進行簡式審判程序，判決如下：
    主    文
甲○○施用第一級毒品，累犯，處有期徒刑玖月。
    事    實
一、甲○○前曾：（1） 於民國82年3 月11日，因違反肅清煙毒
    條例、麻醉藥品管理條例案件，經臺灣高等法院臺中分院以
    82 年 度上訴字第334 號分別判處有期徒刑3 年2 月、6 月
    ，並定應執行刑為有期徒刑3 年7 月，嗣並已確定在案；（
    2）於82 年12月24日，因違反肅清煙毒條例、麻醉藥品管理
    條例案件，經本院以82年度訴字第1093號分別判處有期徒刑
    3 年1 月、2 月，並定應執行刑為有期徒刑3 年2 月確定；
    （3） 於85年11月3 日，因妨害自由案件，經本院以85年度
    訴字第574 號判處有期徒刑6 月確定；（4） 於85年12月23
    日，因詐欺案件，經本院以85年度易字第1968號判處有期徒
    刑8 月確定（上開（3） 、（4） 所示之刑期嗣復經定應執
    行刑為有期徒刑1 年確定），前揭刑期經入監接續執行後，
    已於92年10月1 日縮刑期滿執行完畢。又因施用毒品案件，
    經送執行觀察、勒戒後，因認有繼續施用毒品之傾向，乃接
    續執行強制戒治，後經戒治所評定合格，認無繼續戒治之必
    要，於90年11月12日停止戒治，所餘期間付保護管束，上開
    保護管束期間已於91年5 月8 日屆滿而視為強制戒治執行完
    畢，並由臺灣彰化地方法院檢察署檢察官以91年度戒毒偵字
    第448 、449 號為不起訴之處分確定。復因連續施用第一級
    毒品海洛因及連續施用第二級毒品甲基安非命，經本院於95
    年7 月10日，以95年度訴字第378 號分別判處有期徒刑9 月
    、有期徒刑4 月，應執行有期徒刑1 年確定，現在執行中。
    詎仍不知悛悔，復基於施用第一級毒品海洛因之犯意，於95
    年9 月16日晚上8 時許，在其當時位於彰化縣彰化市○○○
    路229 號之租屋處，以將少許海洛因粉末摻入香菸內點燃吸
    食之方式，施用第一級毒品海洛因1 次。嗣於95年9 月18日
    下午2 時50分許，在彰化縣溪湖鎮○○路○ 段32巷30號前，
    為警查獲，經採集其尿液送驗，結果呈嗎啡陽性反應，始悉
    上情。
二、案經彰化縣警察局溪湖分局報告臺灣彰化地方法院檢察署檢
    察官偵查起訴。
　 理    由
一、本件被告甲○○所犯係死刑、無期徒刑、最輕本刑為3 年以
    上有期徒刑以外之罪，其於準備程序就前揭被訴事實為有罪
    之陳述，經受命法官告知簡式審判程序之旨，並聽取其與公
    訴人之意見後，本院認無不得或不宜改依簡式審判程序進行
    之處，爰依刑事訴訟法第273 條之1 第1 項、第 284 條之1
    ，裁定本案由受命法官獨任進行簡式審判程序，合先敘明。
二、上開事實，業據被告甲○○於警詢、偵訊、本院準備程序及
    審理時坦承不諱（見彰化縣警察局溪湖分局溪警分偵字第09
    50031016號刑案偵查卷宗第2 、3 頁，臺灣彰化地方法院檢
    察署95年毒偵字第4477號卷第11頁，本院96 年度訴字第107
    號卷第26、33頁），且查：
（一）被告尿液經以氣相層析質譜儀（即ＧＣ／ＭＳ）方法檢驗
      結果，確呈第一級毒品海洛因於人體代謝後之嗎啡陽性反
      應，有彰化縣警察局溪湖分局委託檢驗尿液代號與真實姓
      名對照證單、詮昕科技股份有限公司95年10月3 第000000
      00號濫用藥物尿液檢驗報告各1 份附卷足證（見彰化縣警
      察局溪湖分局溪警分偵字第0950031016 號刑案偵查卷第4
      、5 頁），是認被告自白核與事實相符。
（二）依鑑識實務，按海洛因施用入人體後水解還原成嗎啡，再
      循嗎啡之代謝方式排出體外，且吸食或施打煙毒者，經人
      體代謝作用於8 小時內，即有30％之量排出，24小時之後
      ，續有約剩餘量之90％再排出，72小時之後仍有剩餘微量
      排出，吸食或施打者個人體質不同，其排出時間亦會有差
      異。佐以被告前揭尿液檢驗報告，被告自白於前揭時間施
      用第一級毒品海洛因1 次等語，足認被告自白核與事實相
      符，堪可採為論罪科刑之依據。
（三）被告前因施用毒品案件，經送執行觀察、勒戒後，因認有
      繼續施用毒品之傾向，乃接續執行強制戒治，後經戒治所
      評定合格，認無繼續戒治之必要，於90年11月12日停止戒
      治，所餘期間付保護管束，上開保護管束期間已於91 年5
      月8 日屆滿而視為強制戒治執行完畢，並由臺灣彰化地方
      法院檢察署檢察官以91年度戒毒偵字第448 、449 號為不
      起訴之處分確定，有臺灣高等法院被告前案紀錄表及臺灣
      彰化地方法院檢察署刑案資料查註紀錄表各1 份在卷可按
      ，其於前開觀察、勒戒執行完畢後，5 年內再犯本案施用
      第一級毒品之犯行，與毒品危害防制條例第23條第2 項之
      規定相符。本件事證明確，被告犯行堪以認定，應予依法
      論科。
三、核被告甲○○所為，係犯毒品危害防制條例第10條第1 項之
    施用第一級毒品罪。其施用第一級毒品而持有之低度行為，
    為施用之高度行為所吸收，不另論罪。另被告前曾： （1）
    於82年3 月11日，因違反肅清煙毒條例、麻醉藥品管理條例
    案件，經臺灣高等法院臺中分院以82年度上訴字第334 號分
    別判處有期徒刑3 年2 月、6 月，並定應執行刑為有期徒刑
    3 年7 月，嗣並已確定在案；（2） 於82年12月24日，因違
    反肅清煙毒條例、麻醉藥品管理條例案件，經本院以82年度
    訴字第1093號分別判處有期徒刑3 年1 月、2 月，並定應執
    行刑為有期徒刑3 年2 月確定；（3） 於85年11月3 日，因
    妨害自由案件，經本院以85年度訴字第574 號判處有期徒刑
    6 月確定；（4） 於85年12月23日，因詐欺案件，經本院以
    85年度易字第1968號判處有期徒刑8 月確定（上開（3） 、
    （4） 所示之刑期嗣復經定應執行刑為有期徒刑1 年確定）
    ，前揭刑期經入監接續執行後，已於92年10月1 日縮刑期滿
    執行完畢，有臺灣高等法院被告前案紀錄表及臺灣彰化地方
    法院檢察署刑案資料查註紀錄表各1 份在卷可考。被告於執
    行有期徒刑完畢5 年內故意再犯本件有期徒刑以上之罪，為
    累犯，應依刑法第47條第1 項之規定，加重其刑。爰審酌被
    告之素行非佳、犯罪動機、前因施用毒品犯行曾經觀察、勒
    戒、強制戒治，竟又再施用毒品，無視於毒品對於自身健康
    之戕害及國家對於杜絕毒品犯罪之禁令，惡性非輕，惟自始
    坦承犯行，再本於施用毒品犯罪之人，亦為「病人」之考量
    等一切情狀，量處如主文所示之刑。至警方於95年9 月18日
    下午2 時50分許，在彰化縣溪湖鎮○○路○ 段32巷30號前，
    查扣之疑似第一級毒品海洛因成分之白色粉末（警秤毛重約
    0.5 公克）、注射針筒1 支、塑膠鏟子1 支等物被告堅決否
    認為其所有，且查無積極事證足認前開扣案物品與本案被告
    施用海洛因之犯行有關，爰均不予宣告沒收。
四、公訴意旨另略以：被告自前案判決宣示即95年6 月1 日後某
    日起，至95年10月13日入監執行之前數日止，除上開經本院
    判決有罪之施用海洛因1 次之犯行外，尚在其位於彰化縣溪
    湖鎮○○里○○路○ 段285 號之住宅等處，以將海洛因摻入
    香菸內點燃吸食等方式，接連施用第一級毒品海洛因多次，
    因認被告此部分另涉有違反毒品危害防制條例第10條第1 項
    之罪嫌。然按犯罪事實應依證據認定之，無證據不得認定犯
    罪事實，刑事訴訟法第154 條第2 項定有明文；復按被告之
    自白，不得作為有罪判決之唯一證據，仍應調查其他必要之
    證據，以察其是否與事實相符，刑事訴訟法第156 條第2 項
    亦有明文。公訴人認被告涉有此部分之犯行，無非係以被告
    之自白為其唯一之論據，查被告固於偵訊、本院審理時坦認
    自前案判決宣示即95年6 月1 日後某日起，至95年10月13日
    入監執行之前數日止，除上開經本院判決有罪之施用海洛因
    1 次之犯行外，尚在其位於彰化縣溪湖鎮○○里○○路○ 段
    285 號之住宅等處，以將海洛因摻入香菸內點燃吸食等方式
    ，接連施用第一級毒品海洛因多次，然除被告唯一之自白外
    ，並無其他證據足以佐認與事實相符，依前開刑事訴訟法所
    定之證據法則，自難逕認被告確有此部分施用第一級毒品海
    洛因多次之行為。此外，復查無其他積極之證據足認被告有
    何此部分之施用海洛因多次之犯行。惟公訴人認此部分與前
    開被告經判決有罪之施用海洛因1 次之犯行間，具有包括一
    罪之關係，爰不另為無罪之諭知，附此敘明。
據上論斷，應依刑事訴訟法第273 條之1 第1 項、第299 條第 1
項前段，毒品危害防制條例第10條第1 項、第23條第2 項，刑法
第11條前段、第47條第1 項，判決如主文。
本案經檢察官莊佳瑋到庭執行職務。
中　　華　　民　　國　　96　　年　　1 　　月　　31　　日
                  刑事第八庭    法  官  林秉暉
以上正本證明與原本無異。
如不服本判決，應於判決送達後10日內，向本院提出上訴狀 (須
附繕本)。
中　　華　　民　　國　　96　　年　　2 　　月　　1 　　日
                                書記官  梁高賓
附錄論罪科刑法條：
毒品危害防制條例第10條第1項：
施用第一級毒品者，處6月以上5年以下有期徒刑。
